臺灣臺中地方法院刑事裁定
109年度金重訴字第242號
第  三  人
即參 與 人  廖家楹（原名廖思婷）



            陳小娟  


            陳秀雲  


            盧素梅  


            曾陳惠美


            何平約  


            陳明華  


            莊景淳  


本院109年度金重訴字第242號被告傅雅莉違反銀行法等案件，裁
定如下：
    主  文
廖家楹、陳小娟、陳秀雲、盧素梅、曾陳惠美、何平約、陳明華
、莊景淳應參與本案沒收程序。
    理  由
一、按犯罪所得，屬於犯罪行為人者，沒收之。犯罪行為人以外
    之自然人、法人或非法人團體，因下列情形之一取得犯罪所
    得者，亦同：一、明知他人違法行為而取得。二、因他人違
    法行為而無償或以顯不相當之對價取得。三、犯罪行為人為
    他人實行違法行為，他人因而取得。前二項之沒收，於全部
    或一部不能沒收或不宜執行沒收時，追徵其價額。第1項及
    第2 項之犯罪所得，包括違法行為所得、其變得之物或財產
    上利益及其孳息，刑法第38條之1第1項前段、第2項至第4 
    項分別定有明文。又財產可能被沒收之第三人得於本案最後
    事實審言詞辯論終結前，向該管法院聲請參與沒收程序；第
    三人未為聲請，法院認有必要時，應依職權裁定命該第三人
    參與沒收程序，刑事訴訟法第455條之12第1項、第3項亦有
    明文。
二、查被告傅雅莉被訴違反銀行法等案件，依起訴書所載之犯罪
    事實，被告因違反銀行法第125條第1項後段之加重非法吸金
    （經營準收受存款業務）罪等行為，致如起訴書附表一編號
    1至3、5至9、11、16至18、21、25至26、28至29、32所示之
    官香枚、陳美貞、廖淑緞、楊喬安、張嘉芸、張瑞貞、羅靖
    茹、張吳冬香、張景芳、翁悅容、黃雅芳、葉怡淳、蔡孟環
    、吳明俊、張耀東、張秀真、劉純桂、陳國柱、盧沛蓁、郭
    增富分別受有如起訴書附表一編號1至3、5至9、11、16至18
    、21、25至26、28至29、32所示之投資款損失。
三、次查，依被告歷次辯稱及本院整理之卷附被告與如起訴書附
    表一所示之人金融帳戶交易往來資料後，認如附表編號1至3
    、5至9、11、16至18、21、25至26、28至29、32所示之人交
    予被告之款項，除有流入編號4、12、13、20、22至24、
　　34所示之陳春貴、張姿翎、林美雲、蘇詠涵、晋陳春梅、謝
    淑娜、王懷燕、蕭銘祐（分別經本院於110年6月22日、9月2
    3日裁定參與本案沒收程序）等人處外，尚有流入編號10、
　　14、15、19、27、30、31、33所示之廖家楹、陳小娟、陳秀
    雲、盧素梅、曾陳惠美、何平約、陳明華、莊景淳等人帳戶
    情形，則本院審理後如認被告成立犯罪而應沒收犯罪所得，
    依上揭刑法第38條之1規定，沒收對象及範圍可能包括廖家
    楹、陳小娟、陳秀雲、盧素梅、曾陳惠美、何平約、陳明華
    、莊景淳取得之利益、財物。而廖家楹、陳小娟、陳秀雲、
    盧素梅、曾陳惠美、何平約、陳明華、莊景淳並未具狀聲請
    參與本案沒收程序，復未依修正後刑事訴訟法第455條之12
    第3項但書規定，向本院陳明對於沒收其財產將不利益乙節
    不提出異議，是為保障前揭財產可能被沒收之所有人程序主
    體地位，使之有參與本案程序之權利與尋求救濟之機會，以
    保障其權利，認有依職權裁定命廖家楹、陳小娟、陳秀雲、
    盧素梅、曾陳惠美、何平約、陳明華、莊景淳參與本案沒收
    程序之必要。
四、本院109年度金重訴字第242號案件已於109年2月25日、3月
　　17日、4月17日、12月1日、110年3月16日進行準備程序，及
    於109年4月23日、5月14日、5月28日、6月11日、9月24日、
    110年1月14日、2月4日、2月25日、7月22日、111年1月13日
    進行審理程序，並定於111年5月12日上午10時40分續行審理
    程序。本件參與人參與本案後，應依期到庭或委任代理人參
    與沒收程序，並得請求調查有利之證據，就沒收其財產之事
    項，準用被告訴訟上權利之規定，參與人經合法傳喚或通知
    而不到庭者，依刑事訴訟法第455條之24第2項規定得不待其
    陳述逕行判決，附此敘明。
五、依刑事訴訟法第455條之12第3項、第455條之17裁定如主文
    。
中　　華　　民　　國　　111 　年　　3 　　月　　31　　日
                  刑事第九庭  審判長法  官  陳培維
                                    法  官  鄭永彬　　
                                    法  官  陳怡珊
上正本證明與原本無異。
本裁定不得抗告。
                                    書記官  吳韻聆
中　　華　　民　　國　　111 　年　　3 　　月　　31　　日